臺灣基隆地方法院刑事裁定　　　　　　 100年度聲字第1166號
聲　請　人
即　被　告　邱玉麟
選任辯護人　周彥憑律師（法律扶助律師）
上列聲請人即被告因違反毒品危害防制條例案件 （本院100年度
訴字第440號），聲請具保停止羈押，本院裁定如下：
    主  文
聲請駁回。
    理  由
一、聲請意旨略以：聲請人即被告邱玉麟因違反毒品危害防制條
    例案件，自知所犯罪責之重，難逃法律制裁，故聲請人已於
    審理時坦承全部犯罪，並深感悔悟，因聲請人父親已過世，
    聲請人自小即與母親相依為命，與母親感情甚篤，惟聲請人
    母親於今年經醫院診斷出罹患乳癌第三期，身體不適、行動
    不便，聲請人自知所犯之罪非輕，刑期恐將超過十年以上，
    如繼續羈押，直至日後確定執行，恐需在監十餘年以上，屆
    時將無法再見母親一面，因此為能克盡孝道，並免聲請人因
    無法再與母親見面而抱憾終身，故請求以具保並限制出境、
    限制現居等方式代替羈押，使聲請人得於保釋在外期間，照
    顧母親及將家中事務打點妥當，聲請人必當遵守規定，並定
    於執行日準時報到，接受法律制裁，因此聲請准予具保停止
    羈押云云。
二、按被告經法官訊問後，認為犯罪嫌疑重大，而所犯為死刑、
    無期徒刑或最輕本刑為5 年以上有期徒刑之罪者，非予羈押
    ，顯難進行審判，得羈押之。羈押被告，偵查中不得逾2 月
    ，審判中不得逾3 月。但有繼續羈押之必要者，得於期間未
    滿前，經法院依刑事訴訟法第101條或第101條之1 之規定訊
    問被告後，以裁定延長之。同法第101條第1項第3款、第108
    條第1 項前段定有明文。而此所謂羈押，乃拘禁被告之強制
    處分，其目的在於保全證據、確保刑事訴訟程序之進行及刑
    罰權之執行。是被告經法官訊問後，究有無刑事訴訟法第10
    1條第1項各款情形，均屬事實問題，法院應按訴訟程度、卷
    證資料及其他一切情事斟酌之。
三、次按刑事訴訟法第101條第1項第3 款規定之羈押，係因被告
    所犯為死刑、無期徒刑或最輕本刑為5 年以上有期徒刑之罪
    者，其可預期判決之刑度既重，規避刑罰執行而妨礙追訴、
    審判程序進行之可能性增加，國家刑罰權有難以實現之危險
    ，是該規定旨在確保訴訟程序順利進行，使國家刑罰權得以
    實現，以維持重大之社會秩序及增進重大之公共利益，其目
    的洵屬正當。又基於憲法保障人民身體自由之意旨，被告犯
    上開條款之罪嫌疑重大者，仍應有相當理由認為其有逃亡、
    湮滅、偽造、變造證據或勾串共犯或證人等之虞，法院斟酌
    命該被告具保、責付或限制住居等侵害較小之手段，均不足
    以確保追訴、審判或執行程序之順利進行，始符合該條款規
    定，非予羈押，顯難進行追訴、審判或執行之要件，此際羈
    押乃為維持刑事司法權有效行使之最後必要手段，於此範圍
    內，尚未逾越憲法第23條規定之比例原則，符合司法院大法
    官釋字第392號、第653號、第654號解釋意旨，與憲法第8條
    保障人民身體自由及第16條保障人民訴訟權之意旨，尚無違
    背（司法院大法官會議釋字第665號解釋同此意旨）。
四、經查，聲請人即被告因違反毒品危害防制條例等案件，經臺
    灣基隆地方法院檢察署檢察官提起公訴，本院以100 年度訴
    字第440 號受理並核閱卷證及訊問被告後，認其涉犯毒品危
    害防制條例第4條第1、2 項之販賣第一、二級毒品罪，且次
    數高達20次，所犯係死刑、無期徒刑或最輕本刑為5 年以上
    有期徒刑之罪，而重罪常伴隨滅證及逃亡之高度可能性，可
    見其有逃亡之虞，非予羈押，顯難進行審判及執行，有刑事
    訴訟法第101條第1項第1款及第3款所定羈押事由，及羈押之
    必要性，因而裁定自100年6月23日起執行羈押在案，並分別
    裁定自100年9月23日、100年11月23日起延長羈押。
五、聲請人雖主張其已坦承全部犯罪，並表示悔悟，惟亦不否認
    其所涉犯之罪，刑則之重，恐將超過10年；查聲請人坦承起
    訴事實所載之販賣第一、二級毒品罪，其中涉嫌販賣第一級
    毒品海洛因之次數高達15次，涉嫌販賣第二級毒品甲基安非
    他命之次數，亦有5次之多。是聲請人涉犯最輕本刑為5年以
    上有期徒刑之罪之次數高達20次之多，罪責極重，容有因避
    免重罪之長期徒刑之執行而逃亡之危險。聲請人雖主張其母
    親罹患乳癌，行動不便、身體不適，然經本院於100年9 月8
    日，就有關延長羈押一事進行訊問調查時，聲請人自陳其尚
    有一位兄長，其母親娘家方面亦尚有一位弟弟，是聲請人之
    母並非乏人照料；另重罪常伴隨逃亡之高度可能性，於實務
    上不乏以鉅額保釋金兼以限制出境、限制住居、並須定期向
    轄區派出所報到之具保條件交保之被告，棄保潛逃，或藏匿
    或循非法管道偷渡出境之例。尤以本案聲請人所犯重罪不在
    少數，僅命具保、責付或限制住居等侵害較小之手段，顯不
    足以確保追訴、審判或執行程序之順利進行，是聲請人仍有
    逃亡之虞。本院認聲請人目前仍具有刑事訴訟法第101條第1
    項第3款及第1款之羈押原因及必要性，應予繼續執行羈押，
    本件聲請人以欲照顧母親並克盡孝道、處理家中事務為由，
    聲請具保停止羈押，洵無理由；且查聲請人復無刑事訴訟法
    第114條第1至3 款不得駁回停止羈押聲請之事由，從而聲請
    人上開具保停止羈押之聲請，礙難准許，應予駁回。
六、依刑事訴訟法第220條、第108條第1項，裁定如主文。
中    華    民    國   100    年    11    月    11    日
                  刑事第四庭審判長法  官  鄭景文
                                  法  官  施添寶
                                  法  官  李辛茹
以上正本證明與原本無異。
對於本件裁定如有不服，應於收受送達後5 日內，向本院提出抗
告書狀，敘述抗告之理由，抗告於臺灣高等法院。
中    華    民    國   100    年    11    月    11    日
                                  書記官  劉珍珍